臺灣臺南地方法院民事判決
110年度訴字第472號
原      告  李筱峰  
訴訟代理人  魏千峯律師
被      告  洪騰在  
上列當事人間請求侵權行為損害賠償等事件，經本院於民國110
年12月23日言詞辯論終結，判決如下：
    主  文
一、被告應給付原告新臺幣壹拾萬元，及自民國一一０年四月十
    日起至清償日止，按年利率百分之五計算之利息。
二、被告應將附表二所示臉書貼文內容永久刪除。
三、原告其餘之訴駁回。
四、訴訟費用由被告負擔十分之一，餘由原告負擔。
五、本判決第一項原告勝訴部分得假執行；但被告如以新臺幣壹
    拾萬元為原告預供擔保，得免為假執行。
六、原告其餘假執行之聲請駁回。
    事實及理由
一、按訴狀送達後，原告不得將原訴變更或追加他訴，但擴張或
    減縮應受判決事項之聲明者，不在此限，民事訴訟法第255
    條第1項第3款定有明文。查原告訴之聲明第2項原為被告應
    將其張貼於個人臉書如原證2、4之貼文永久刪除及防止未來
    侵害，嗣於訴訟中變更為：被告應將其張貼如原證二、四、
    九之貼文永久刪除（見本院卷第434頁），核屬減縮暨擴張
    應受判決事項之聲明，且被告當庭亦表示沒有問題（見本院
    卷第435頁），揆諸前揭規定，應予准許。
二、原告起訴主張：
  ㈠被告分別於附表一所示之日期，在不詳處所登入其所有「埔
    農」臉書個人帳號，張貼如附表原證一、二、三、四、九所
    示之文章(下稱系爭臉書貼文，其中原證一、二、三、四含
    有附表四所示之內容；原證九含有附表五所示之內容)，並
    將該等文章設為公開狀態，使不特定第三人得以共見共聞，
    被告上開行為足以使不特定網路瀏覽者誤認原告品行不端，
    貶損原告名譽、人格及社會評價，使原告感到莫大之侮辱及
    精神痛苦。被告於不特定多數人得以共見共聞之個人臉書公
    開散布，有近百人按讚、分享並留言，未按讚、留言或分享
    之瀏覽者數量難計其數。目前被告所張貼之文章，除民國10
    9年8月24日及109年8月26日之貼文因內容違反臉書使用規則
    ，已遭臉書公司封鎖外，其餘貼文迄今仍未移除，且犯後毫
    無悔意，持續在臉書公開侮辱原告，於本件訴訟中提出之答
    辯狀仍以「睜眼說瞎話」、「華奴化」、「認盜作祖」、「
    可恥」、「齷齪自以為高級」、「罪大惡極」、「認賊作爸
    認土匪作祖公」、「禽獸不如」、「可惡至極」、「汙衊祖
    先」、「賣國求虛榮」、「呆奴化」、「與中國盜匪聯手偽
    造所謂台灣的歷史」等語辱罵原告。
  ㈡原告畢業於師大歷史研究所碩士，為研究台灣史之學者，曾
    任教於世新大學及國立台北教育大學台灣文化研究所，歷時
    35年，曾為報社主筆、電視文教節目主持人、行政院(二二
    八事件調查報告)審查人、國史館諮詢委員、公私立大學碩
    博士班研究生口試委員、總統府人權諮詢小組委員，出版著
    作約50本，獲有多種獎項，曾受邀於東京大學、美國多所大
    學及台灣同鄉會數場演講，影響當今台灣歷史教育與價值觀
    ，在台灣史學領域上有相當知名度，現為國立台北教育大學
    名譽教授，最近完成回憶錄，具有相當社會地位，爰依民法
    第184條第1項前段、第195條第1項前段及第18條規定，請求
    被告賠償精神慰撫金新臺幣（下同）100萬元及將貼文永久
    刪除等語。
  ㈢並聲明：
  1.被告應給付原告100萬元，及自起訴狀繕本送達翌日起至清
    償日止，按週年利率百分之5計算之利息。
  2.被告應將其張貼如原證二、四、九之貼文永久刪除。
  3.訴訟費用由被告負擔。
  4.原告願供擔保請准宣告假執行。
三、被告抗辯：
  ㈠民法第184條第2項規定，違反保護他人之法律，致生損害於
    他人者，負賠償責任。但能證明其行為無過失者，不在此限
    。刑法第27章妨害名譽及信用罪，第309條「公然侮辱罪」
    須限於「未指出具體事實」；第311條規定更已把「對於所
    誹謗之事，能證明其為真實者」、「對於可受公評之事，而
    為適當之評論者」、「因自衛、自辯或保護合法之利益者」
    排除在外。因此，若能證明毀謗是事實，即非妨礙名譽、侮
    辱。
  ㈡原告是現今台灣主體史觀的創立者與推行者，影響了當今台
    灣歷史教育與價值觀，禍害深遠，被告才不得不出面糾正。
    原告對於被告舉出之事實與證據，從來不敢否認，也沒有反
    駁，且於104年5月17日承認「非常具體，很有說服力」，並
    表示「埔農愛深責切，深深感謝」、「很佩服」，並誓言「
    為了謹慎小心，決定少寫文章思過」等語。被告對原告指責
    「睜眼說瞎話」、「華奴化」、「認盜作祖」、「可恥」、
    「齷齪自以為高級」、「禽獸不如」、「罪大惡極」、「假
    漢人‧假華人」、「臉皮厚比城牆」、「齷齪自以為高級」
    、「無恥至極」、「愚蠢的罪惡」、「認賊作爸」、「認土
    匪作祖公」、「鄙視祖先」、「污衊祖先」、「污衊福爾摩
    沙」、「賣國求虛榮」、「惡毒謊言」、「積非成奴」、「
    福爾摩沙之恥」，均係根據事實與證據，既是證據確鑿，即
    無過失，原告之訴求不具合法性。
  ㈢原告請求被告刪除臉書貼文，然所謂台灣文史大師的眾多門
    徒，不是有辦法操作臉書公司嗎？那就自己繼續去刪被告的
    臉書貼文啊，何必還大費周章麻煩法院？被告被禁止使用臉
    書後，已近1年沒看過臉書等語。
  ㈣並聲明：
  1.請求駁回原告之訴及其假執行之聲請。
  2.訴訟費用由原告負擔。
  3.如受不利之判決，願提供擔保請准宣告免為假執行。
四、不爭執之事項：
  ㈠「埔農」臉書為被告申設使用之帳號。 
  ㈡被告於附表四所示時間登入其所有之「埔農」臉書個人帳號
    後書寫含有附表四所示事項之內容，並設定為公開狀態。
  ㈢104年5月17日原告曾以電子郵件回覆被告「埔農前輩：重義
    兄轉來你的指教，非常具體，很有說服力，對我極有幫助，
    我會採為教學研究的參考。非常感謝！為了謹慎小心，我決
    定少寫文章思過。再次感謝！甲○○鞠躬！」
  ㈣104年5月18日原告曾以電子郵件回覆被告「埔農兄：大家都
    是為台灣奮鬥，愛深責切，我深深感謝！您對台灣文史真有
    研究，我曾拜讀過。大函貼上我的臉書，反應熱烈。今後更
    期待能獲得更多您的研究成果。請隨時賜下，非常期待。甲
    ○○敬上」
五、本院得心證之理由：
　㈠按言論可分為「事實陳述」及「意見表達」，事實陳述有真
    實與否之問題，具可證明性，行為人應先為合理查證，且應
    以善良管理人之注意義務為具體標準，並依事件之特性分別
    加以考量，因行為人之職業、危害之嚴重性、被害法益之輕
    重、防範避免危害之代價、與公共利益之關係、資料來源之
    可信度、查證之難易等，而有所不同，亦即行為人依上開標
    準客觀上應有相當理由確信其陳述係屬真實，即無庸負侵權
    行為之損害賠償責任；至於意見表達乃行為人表示自己之見
    解或立場，屬主觀價值判斷之範疇，無真實與否可言，如係
    對於可受公評之事，而為適當之評論者，無涉事之真偽，均
    難謂係不法侵害他人之名譽權，尚難令負侵權行為損害賠償
    責任。在民主多元社會，對於可受公評之事，即使施以尖酸
    刻薄之評論，仍受憲法之保障（最高法院96年度台上字第92
    8號、97年度台上字第970號、98年度台上字第1129號判決意
    旨參照）。再按言論自由為人民之基本權利，大法官釋字第
    509號解釋已釋示言論自由具有「實現自我、溝通意見、追
    求真理、滿足人民知的權利、形成公意、促進各種合理的政
    治及社會活動之功能」。而維護言論自由即所以促進民主多
    元社會之正常發展，與個人名譽之可能損失，兩相權衡，顯
    然有較高之價值，國家應給予最大限度之保障。大法官釋字
    第509號解釋意旨，乃在衡平憲法所保障言論自由與名譽權
    之兩種法益，於民事案件中應有其適用，如謂上開解釋意旨
    於民事案件並無適用，則於刑事案件不成立犯罪之時，尚可
    能遭到鉅額之民事損害賠償請求，無異實質上限縮言論自由
    之範圍，殊與大法官上開解釋保障言論自由之立意有違。是
    行為人以善意發表言論，對於可受公評之事而為適當之評論
    ，或行為人雖不能證明言論內容為真實，但所言為真實之舉
    證責任應有相當程度之減輕（證明強度不必至於客觀之真實
    ），且不得完全加諸於行為人。倘依行為人所提證據資料，
    可認有相當理由確信其為真實，或對行為人乃出於明知不實
    故意捏造或因重大過失、輕率、疏忽而不知其真偽等不利之
    情節未善盡舉證責任者，均不得謂行為人為未盡注意義務而
    有過失。縱事後證明其言論內容與事實不符，亦不能令負侵
    權行為之損害賠償責任，庶幾與「真實惡意」原則所揭櫫之
    旨趣無悖（最高法院93年度台上字第1979號、98年度台上字
    第1562號判決參照）。再按民法上名譽權之侵害或名譽有無
    受損害，應以社會上對個人評價是否貶損作為判斷之依據，
    其行為需足以使他人在社會上之評價受到貶損，方可構成侵
    權行為。
　㈡本件原告主張被告於系爭臉書貼文以附表四、五所示字句，
    公開侮辱原告，侵害原告之名譽，已構成侵權行為，應負損
    害賠償責任，並將系爭臉書貼文刪除等語，為被告否認，並
    以前揭情詞置辯。是以本件首要審究之爭點為被告於系爭臉
    書貼文為附表四、五之言論，是否不法侵害原告名譽權?
　1.經查，被告於系爭臉書貼文為附表四、五所示之文字，其內
    容包含有原告主張侵害其名譽之「華奴」、「認盜作祖」、
    「禽獸不如」等等字句，惟上開字句與系爭臉書貼文，前後
    語意連貫，應以合併觀察，以論究系爭臉書貼文言論內涵之
    屬性。而綜觀系爭臉書文字所涉及，乃被告基於自身對台灣
    【依被告見解應稱為琶侃(Paccan)】名稱之緣由、起源、範
    圍及發展等研究面向，對原告就上開台灣史不同見解進行批
    判，而其論述內容，也是以學術評論、指摘為核心範疇。是
    認被告於附表一所示臉書貼文所為之言論，應屬意見表達，
    且台灣史之學術探討本質即具有相當之公益性，自屬可受公
    評之事項，堪以認定。
　2.次查，關於台灣史之名稱緣由、住民與遷徒者及移動者之互
    動關係、範圍、發展等事項，兩造從多源、多元之史料中，
    分別去探究、解釋及理解歷史事件背景與意義，雙方之見解
    相互歧異，被告依其對史料的解讀，認清治時期已採渡臺禁
    令，而原告卻將中國大陸閩粵移民列為台灣人之範圍等爭議
    ，故於系爭臉書貼文以自己對台灣史之論述觀點，夾敘以「
    華奴」、「華毒」、「假漢人」、「假華人」、「認盜作祖
    」、「認爸作賊」、「認土匪作祖公」、「鄙視祖先」、「
    汙衊祖先」、「汙衊福爾摩沙」、「福爾摩沙之恥」、「無
    知」、「愚蠢的罪惡」、「惡毒謊言」、「積非成奴」等字
    句批判原告對台灣史之觀點，雖被告上開用字遣詞稍嫌刻薄
    ，令原告不悅或難堪，惟承前所述，評論意見乃個人主觀之
    價值判斷，無所謂真實與否，在民主多元社會各種價值判斷
    皆應容許，不應有何者正確或何者錯誤而運用公權力加以鼓
    勵或禁制之現象，僅能經由言論之自由市場機制，使真理愈
    辯愈明而達去蕪存菁之效果，否則就不同立場所為之學術評
    論，如無法自由表達個人之看法而動輒得咎，將使之噤若寒
    蟬，而阻礙學術發展與社會進步。基此，被告對原告所為上
    開負面批判文字，縱有致原告主觀上情感受損，然兩相衡量
    果，在此言論自由之保障，顯然有較高之價值，個人名譽權
    之保障應予退讓，是認被告在系爭臉書貼文除附表二、三所
    示文字外，應認屬言論自由應予保障之範圍，而不構成不法
    之侵權行為。
　3.另被告於系爭臉書貼文所為附表二、三所言論夾敘以「無恥
    」、「禽獸不如」、「齷齪」、「罪大惡極」、「罪無可赦
    」等偏激不堪之字句，已脫離其解釋台灣史之範圍，並無所
    本，而與其主張台灣史之間不存在正當合理之關聯性，且其
    上開用語，依一般社會通念，係屬抽象漫駡、侮蔑、輕視等
    負面貶抑他人之涵義，足使被指涉對象即原告感到屈辱與難
    堪，客觀上亦足以貶損原告之名譽、人格地位及社會評價，
    自非屬善意發表適當之言論。再者，被告於系爭臉書貼文內
    夾敘附表二、三所示內容之行為，意在使原告難堪、受辱，
    具有侮辱原告之故意，而承前，被告上開行為亦足以貶抑原
    告之名譽、人格地位及社會評價，是認原告主張被告於系爭
    臉書貼文夾敘附表二、三所內容侵害其名譽乙節，洵屬有據
    ，堪以採信。至於被告於系爭臉書貼文夾敘「臉皮厚比城牆
    」、「可惡至極」等意見表達，尚未達到偏激不堪而逾越社
    會通念所能容忍之程度，應不具違法性，原告主張此部分言
    論不法侵害原告之名譽云云，尚非可採，為無理由。
　㈢按人格權受侵害時，以法律有特別規定者為限，得請求損害
    賠償或慰撫金。因故意或過失，不法侵害他人之權利者，負
    損害賠償責任。不法侵害他人之身體、健康、名譽、自由、
    信用、隱私、貞操，或不法侵害其他人格法益而情節重大者
    ，被害人雖非財產上之損害，亦得請求賠償相當之金額。其
    名譽被侵害者，並得請求回復名譽之適當處分，民法第18條
    第2項第184條第1項前段、第195條第1項分別定有明文。所
    謂相當，應以實際加害情形與其名譽影響是否重大，及被害
    者之身分地位與加害人經濟狀況等關係定之（最高法院47年
    台上字第1221號判決參照）。又慰藉金之賠償須以人格權遭
    遇侵害，使精神上受有痛苦為必要，其核給之標準固與財產
    上損害之計算不同，然非不可斟酌雙方身分資力與加害程度
    ，及其他各種情形核定相當之數額。以人格權遭遇侵害，受
    有精神上之痛苦，而請求慰藉金之賠償，其核給之標準，須
    斟酌雙方之身分、地位、資力、經濟狀況、加害程度、受損
    情況及其他各種情形核定相當之數額。查被告以系爭臉書貼
    文夾敘附表二、三所示內容以「無恥」、「禽獸不如」、「
    齷齪」、「罪大惡極」、「罪無可赦」等負面貶抑之詞辱罵
    原告，業已不法侵害原告之名譽，酌以被告將系爭臉書貼文
    設定為公開狀態，以現今網路無遠弗屆之特性，網路資訊易
    於閱覽、複製、轉貼，而具有高度傳播性，足認原告精神上
    確因此受有相當之痛苦，而受有非財產上之損害。本院審酌
    原告為臺灣師範大學歷史研究所碩士畢業，原為國立台北教
    育大學教授，現已退休，任名譽教授，被告依個人戶籍資料
    查詢結果所示為大學畢業，自陳不求名利，前曾前往大學演
    講，著作10本書反駁偽造歷史之人等語(見本院卷第436頁) 
    ，及本院依職權調取之兩造稅務電子閘門財產所得調件明細
    表（見限閱卷，因涉及隱私及個人資料，不予揭露），斟酌
    兩造之身分、地位、資力、經濟狀況、被告不法侵害原告名
    譽之期間、情節、方式及程度、原告所受精神上痛苦程度等
    一切情狀，認原告得請求之精神慰撫金以10萬元為適當；逾
    此範圍之請求，不應准許。
  ㈣按人格權受侵害時，得請求法院除去其侵害。名譽被侵害者
    ，被害人得請求回復名譽之適當處分，民法第18條第1 項前
    段、第195 條第1 項後段定有明文。經查，系爭臉書貼文其
    中附表二所示內容既不法侵害原告名譽，則原告依上開規定
    ，請求被告永久刪除此部分貼文，為除去名譽權侵害及回復
    名譽所必要，核屬有據，應予准許。
  ㈤再按給付無確定期限者，債務人於債權人得請求給付時，經
    其催告而未為給付，自受催告時起，負遲延責任，其經債權
    人起訴而送達訴狀，或依督促程序送達支付命令，或為其他
    相類之行為者，與催告有同一之效力；遲延之債務，以支付
    金錢為標的者，債權人得請求依法定利率計算之遲延利息；
    應付利息之債務，其利率未經約定，亦無法律可據者，週年
    利率為百分之五，民法第229條第2項、第233條第1項前段、
    第203條分別定有明文。經查，本件損害賠償之債並無確定
    給付期限，原告本於侵權行為之法律關係，請求被告給付原
    告10萬元，及自民事起訴狀繕本送達被告之翌日即110年4月
    10日，至清償日止，按年利率百分之5計算之利息，為有理
    由，亦予准許。
六、綜上所述，原告依民法第18條、第184條第1項前段及第195
    條第1項之規定，請求㈠被告應給付10萬元，及自110年4月10
    日起至清償日止，按年利率百分之5計算之利息；㈡被告應將
    附表二所示臉書貼文內容永久刪除，均有理由，應予准許；
    逾此範圍之請求，則無理由，應予駁回。
七、原告關於主文第1項勝訴部分，所命給付之金額未逾50萬元
    ，依民事訴訟法第389條第1項第5款規定，應依職權宣告假
    執行；至原告前開敗訴部分，其假執行之聲請即失所附麗，
    應予駁回。另被告就原告前開勝訴部分陳明願供擔保，聲請
    宣告免為假執行，合於法律規定，爰酌定相當之擔保金額宣
    告之。
八、本件事證已臻明確，兩造其餘攻擊防禦方法及所提證據，於
    判決結果不生影響，爰不一一論列，併此敘明。
九、訴訟費用負擔依據：民事訴訟法第79條。
中　　華　　民　　國　　111 　年　　1 　　月　　27　　日
                  民事第三庭    法  官　 田幸艷
以上正本係照原本作成。 
如不服本判決，應於送達後20日內，向本院提出上訴狀並表明上
訴理由（須附繕本）。如委任律師提起上訴者，應一併繳納上訴
審裁判費。
中　　華　　民　　國　　111 　年　　2 　　月　　7 　　日
                                書記官   駱映庭
　　　　　　　　　　　　　　　　　　

　　
　　
　　
　　

　　
　　
　　　　
　　
　　
　　　　
附表一：
系爭臉書貼文時間 備註 109年8月24日 全文見本院卷第29至31頁(已刪除臉書貼文) 109年8月25日 全文見本院卷第33至34頁(已刪除臉書貼文) 109年8月26日 全文見本院卷第35至36頁 109年8月29日 全文見本院卷第37至42頁 110年3月29日 全文見本院卷第297頁 110年4月8日 全文見本院卷第299頁 110年4月9日 全文見本院卷第301頁 110年4月10日 全文見本院卷第302頁 110年4月11日 全文見本院卷第303至304頁 110年4月12日 全文見本院卷第306頁 110年4月13日 全文見本院卷第308頁 110年4月14日 全文見本院卷第309頁 
附表二：
臉書貼文時間 內容 109年8月25日  1.「你甲○○這批華奴化的所謂台灣文史大師，學習支那厚黑學，整天復誦支那盜匪用來洗腦的偽造文書，從不追查原始的事實資料，還鋪上認盜作祖的妄想，刻意加以擴張發揮，甚且幫助支那盜匪掩蓋史實，真是【無恥】、腐壞到極點」。 2.「你甲○○既知所舉述的『所謂台灣史』是『舊神話』，卻卻又說埔農的舉證事實證據為新神話。這是學自支那厚黑戲子成龍（陳港生）的『我犯了全天下男人都會犯的錯』，這全然是拿自己的【齷齪】塗抹別人，以汙衊他人同樣骯髒來模糊自己本身的污穢。真是【無恥至極】！」。 8.埔農忍無可忍，多次公開駡你們這些所謂文史大師的台灣華奴，是【禽獸不如】的連之現代版。 　……這是支那厚黑學的【極致無恥】，直令人目瞪口呆！你們配合支那盜匪，以所謂台灣的污名，把福爾摩沙(Paccan)置於所謂中國的虎口，【罪大惡極】！你們認賊作爸認土匪作祖公，汙衊自己祖先的靈性智慧文明，更是【禽獸不如】！」。 109年8月29日 2.「你們這些華奴化的所謂文史大師和政客，卻附和支那盜匪落實福爾摩沙(Paccan)是所謂台灣的惡毒謊言。你們這些華奴真的是【罪大惡極】！」。 5.……「你們所謂的台灣文史大師，學習支那厚黑學，華奴化後認賊作爸、認土匪作祖公自以為高級。為了虛妄的名、利、位，寧願走入地獄，不自己去，卻執意拖全體福爾摩沙人(Paccanians)下水，不是愚蠢的【罪大惡極】是甚麼！」。 6.……各種史實證據都已被攤開在今日，還在否認琶侃國（Paccan)的曾經存在，這不僅是【罪大惡極】，更是【禽獸不如】！」 10.……你們這些華奴真是【罪大惡極】！若爾摩沙(Paccan)的靈魂與靈性智慧因而滅絕，那你們這些華奴化的所謂台灣文史大師，更是【罪無可赦】！」。　　　 110年3月28日 ……繼而造成多數福爾摩莎(Paccan)人被洗腦成華奴、也才使得今日福爾摩莎(琶侃，Paccan)被中國盜匪霸凌而無法有效反擊。這些華奴士紳真是【罪大惡極】！ 110年4月8日  ……這不但【無恥】，且是背叛自己的國家，這是【罪大惡極】。你們出賣靈魂給魔鬼，企圖把國家送給盜匪，同時還污衊自己的祖先，這種言行就是【禽獸不如】！ 110年4月9日 你們認賊作爸認土匪作祖公，汙衊自己祖先的靈性智慧文明，【罪大惡極】！你們配合支那盜匪，以所謂台灣的污名，把琶侃(Paccan，福爾摩莎)置於所謂中國的虎口，這種出賣自己族群與國家的言行，更是【禽獸不如】！ ……福爾摩莎人(琶侃人，Paccanians)罵你們數典忘祖，算是太善良了，事實上真是【禽獸不如】！ 110年4月10日 ……華奴化的所謂台灣士紳，是造成今日福爾摩莎國家處境危殆的禍首！你們這些華奴真是【罪大惡極】！若福爾摩莎(琶侃，Paccan)的靈魂與靈性智慧因而滅絕，那你們這些華奴化的所謂台灣文史大師，更是【罪無可赦】！ 110年4月11日 ……於是，埔農不再客氣，只好直接舉證說明甲○○的「認盜作祖」、「華奴化」、【「無恥」】、「與中國盜匪聯手偽造所謂台灣的歷史」、「學習中國厚黑學、偽裝成假漢人假華人自以為高級」、「污衊祖先」、「賣國求虛榮」等言行，期望甲○○能因而驚醒。 110年4月12日 瞭解以上的事實經過與證據，現在就可以扼要回答甲○○大教授的所謂「妨害名譽」以及所謂的「侵權行為」了： 俗話說，事不過三。甲○○過三之後，這次又是自願跑來當支那式華奴邪教的前鋒打手，趁埔農休養時來對埔農叫囂、攻擊。面對埔農的持續舉證糾謬，甲○○一直無法否認，也不敢繼續強辯，只會一再轉移至另一個胡說八道。於是，2020年8月下旬，埔農不再客氣，一面再詳細列舉證據，一面依照事實說明甲○○的此等言行，是「認盜作祖」、「華奴化」、「與中國盜匪聯手偽造所謂台灣的歷史」、「污衊祖先」、「賣國求虛榮」，而一連串背叛的惡毒言行，真是【「無恥」且「禽獸不如】。 
附表三：
日期 內容 109年8月24日 1.「就甲○○這次對王獻極先生的叫囂，埔農必須先一一指證其華奴化後的【無恥嘴臉】」。 3.「你們這些所謂的台灣文史大師，學習支那厚黑學後認盜作祖，直到現在還不承認自己的祖先，甚至汙衊祖先，真是【禽獸不如】」。 109年8月26日 4.「這些所謂台灣文史大師，是學習支那厚黑學後認盜作祖的華奴；附和支那盜匪污衊福爾摩沙(Paccan)為所謂的台灣，替支那盜匪製造吞吃福爾摩沙(Paccan)的藉口，是【罪大惡極】；鄙視自己祖先的智慧文明，還替支那盜匪掩蓋福爾摩沙(Paccan)的史實真相，更是【禽獸不如】」。 8.這些所謂台灣文史大師，是學習支那盜匪厚黑學後認盜作祖的華奴；是【罪大惡極】；更是【禽獸不如】。　 
附表四：　　　
日期 內容 109年8月24日 1.「就甲○○這次對王獻極先生的叫囂，埔農必須先一一指證其華奴化後的無恥嘴臉」。 2.「看看當前這些所謂的台灣文史大師，不禁令人感嘆，他們在學習支那厚黑學後認盜作祖，臉皮也真的巷成如支那人的厚比城牆」。禁令人感嘆，他們在學習支那厚黑學後認盜作祖，臉皮也真的巷成如支那人的厚比城牆」。 3.「你們這些所謂的台灣文史大師，學習支那厚黑學後認盜作祖，直到現在還不承認自己的祖先，甚至汙衊祖先，真是禽獸不如」。 4.「你甲○○既是華奴化的所謂台灣歷史學者、文史大師，以上史實你不可能不知道！」。 109年8月25日 1.「你甲○○這批華奴化的所謂台灣文史大師，學習支那厚黑學，整天復誦支那盜匪用來洗腦的偽造文書，從不追查原始的事實資料，還鋪上認盜作祖的妄想，刻意加以擴張發揮，甚且幫助支那盜匪掩蓋史實，真是無恥、腐壞到極點」。 2.「你甲○○既知所舉述的『所謂台灣史』是『舊神話』，卻卻又說埔農的舉證事實證據為新神話。這是學自支那厚黑戲子成龍（陳港生）的『我犯了全天下男人都會犯的錯』，這全然是拿自己的齷齪塗抹別人，以汙衊他人同樣骯髒來模糊自己本身的污穢。真是無恥至極！」。 3.「你們這些華奴化的所謂台灣文史大師，一直並沒有人敢吭一聲。今天你甲○○竟然還有臉敢來囂張什麼新神話、舊神話？」。 4.「人一學會支那厚黑學，必然不求上進，就變得無恥又無知。你甲○○雖是華奴化……」。 5.「你甲○○自稱或被稱為所謂的文史大師，卻把支那盜匪的厚黑學胡說八道奉承為所謂的文化人類學常識，真是福爾摩沙(Paccan)之恥！」。 6.「你李大教授的臉皮真比城牆還厚了」。 7.「你甲○○如果還有個人樣，就別躲在背後放厥辭」。 8.「埔農忍無可忍，多次公開罵你們這些所謂『文史大師』(包含原告在內)的台灣華奴，是禽獸不如的連之現代版。你們這些所謂『文史大師』之台灣華奴，不敢去同溫層的華奴法院告埔農公然侮辱，卻仍霸佔整個所謂台灣的檯面，繼續大肆散發華毒自以為高級。這是支那厚黑學的極致無恥，直令人目瞪口呆！你們配合支那盜匪，以所謂台灣的污名，把福爾摩沙(Paccan)置於所謂中國的虎口，罪大惡極！你們認賊作爸認土匪作祖公，汙衊自己祖先的靈性智慧文明，更是禽獸不如！」。 109年8月26日 1.「所謂的台灣士紳仍持續執迷不悟，拒絕面對歷史證據；認盜作祖自以為高級；更持續掩蓋歷史證據；甚至還一直汙衊福爾摩沙(Formosa，Paccan)的智慧文化和文明」 2.「這些所謂的台灣士紳其實明知這些史實真相的證據，卻因為假漢人、假華人當上癮了，以既得名位和虛榮沾沾自喜，才不肯面對事實、不肯覺醒，更執意拖垮全體福爾摩沙人(Formosans，Paccanians，所謂的台灣人），以做為向所謂的中國諂媚之貢品」。 3.「這幾位最近還經常上媒體鼓吹其扭曲事實的華奴化謊言，埔農覺得應該實話實說，以讓樸實理性的福爾摩沙人(Paccanians)更能清楚明白所謂台湾士绅(含原告)『積非成奴』的實情」。 4.「這些所謂台灣文史大師，是學習支那厚黑學後認盜作祖的華奴；附和支那盜匪污衊福爾摩沙(Paccan)為所謂的台灣，替支那盜匪製造吞吃福爾摩沙(Paccan)的藉口，是罪大惡極；鄙視自己祖先的智慧文明，還替支那盜匪掩蓋福爾摩沙(Paccan)的史實真相，更是禽獸不如」。 5.「這些華奴甚至連去同樣是華奴化的同溫層法院告埔農公然侮辱都不敢，就拿出那套支那厚黑學，背地裡暗箭傷人。首先是施壓前衛出版社，使得不敢或不願再出版埔農新書《積非成奴》」。 6.「推由憨膽的甲○○再來囂張。這次甲○○踢到鐵板流了血，痛得哀哀叫。華奴的所謂台灣文史大師就再把暗箭射向臉書公司，檢舉埔農涉種族歧視與仇恨言論」。 7.「甲○○……不為金錢那更好，就應該拿出來證明你還有一點點人性尊嚴！先是大言不慚，後又不敢見人，再把埔農的鼓勵面對事實真相，說成是所謂中國的買輿論，可見這支那厚黑學的毒害是如何的深遠！」。 8.這些所謂台灣文史大師，是學習『支那盜匪』厚黑學後認盜作祖的華奴；是罪大惡極；更是禽獸不如」。 9.「支那盜匪與所謂台灣華奴的羞辱、蹂躪福爾摩沙(Paccan)，已成為公認必須接受的常態」。 109年8月29日 1.「你不是荒唐，是愚蠢的罪惡」 2.「你們這些華奴化的所謂文史大師和政客，卻附和支那盜匪落實福爾摩沙(Paccan)是所謂台灣的惡毒謊言。你們這些華奴真的是罪大惡極！」。 3.「福爾摩沙(Paccan)這個國家被侵略、被蹂躪近400年，卻被你們這些華奴化的所謂文史大師和政客稱為認盜作祖後的所謂台灣」。 4.「你們這些華奴化的所謂台灣文史大師，既然認盜作祖自以為高級，卻又說要叛離這盜匪而獨立，勉強當你們袓宗的支那盜匪，當然要羞辱你們這些華奴的所謂台獨份子是數典忘祖。你們這些華奴認賊作爸、認土匪做祖公自以為高級，甚至鄙視自己祖先的智慧文明，還污衊福爾摩沙(Paccan)為所謂的台灣。替支那盜匪製造吞吃福爾摩沙(Paccan)的藉口。福爾摩沙人(Paccanians)罵你們數典忘祖，算是太善良了，事實上真是禽獸不如」。 5.「你們所謂的台灣文史大師，學習支那厚黑學，華奴化後認賊作爸、認土匪作祖公自以為高級。為了虛妄的名、利、位，寧願走入地獄，不自己去，卻執意拖全體福爾摩沙人(Paccanians)下水，不是愚蠢的罪大惡極是甚麼！」。 6.「你們所謂的台灣文史大師，協助蔣幫中國盜匪，利用學校教育，以及戲劇、小說等社會教化，把所謂的台灣人華奴化，導致咱把祖先遺忘。為了認盜作祖，甚至於不惜污衊祖先的靈性智慧文明。各種史實證據都已被攤開在今日，還在否認琶侃國（Paccan)的曾經存在，這不僅是罪大惡極，更是禽獸不如！」  7.「多數福爾摩沙人(Paccanians)之所以會誤以為自己是所謂的台灣人甚至是華人，不正是你們這些華奴化自以為高級的所謂台灣文史大師和政客所造的孽！可惡至極」  8.「所遭遇的最大困難和阻力，就是來自你們這些華奴化自以為高級的所謂台灣文史大師與政客」。  9.「……你們這些華奴化學習支那厚黑學，認盜作祖自以為高級的台灣士紳，附和支那盜匪之搖旗吶喊」。  10.「華奴化的所謂台灣士紳，是造成今日爾摩沙國家處境危殆的禍首！你們這些華奴真是罪大惡極!若爾摩沙(Paccan)的靈魂與靈性智慧因而滅絕，那你們這些華奴化的所謂台灣文史大師，更是罪無可赦！」。　　 
附表五：
日期 內容 110年3月28日 甲○○教的所謂台灣史，是華毒的偽造文書。這些所謂的文史大師，既然明知「我們國家本名Paccan(琶侃)，16世紀末葡萄牙人、荷蘭人、西班牙人開始稱Paccan(琶侃)為Formosa(福爾摩莎，美麗、優雅之意)。此後世界各國都稱我國是Formosa(福爾摩莎)。日本佔據琶侃也是稱Formosa(福爾摩莎)，當時日本所謂的台灣，是指接受清國割讓的部分福爾摩莎土地(僅不到福爾摩莎(琶侃，Paccan)土地的1/2而已)。是蔣幫中國盜匪為了杜撰佔據福爾摩莎的謊言藉口，在美國為了圍堵共產主義私心的掩護下，蔣介石只是蔣廷黻，於1950年8月31日在聯合國安理會上，謊稱「福爾摩莎(琶侃，Formosa)自古就是由支那人稱為『台灣』，要求國際上採用Taiwan取代Formosa(琶侃，福爾摩莎)，世界各國被誤導，才逐漸使用蔣幫中國盜匪偽造的所謂Taiwan(台灣)稱我們琶侃(Paccan)這國度。然而，即使到了1952年4月28日，在所謂台北賓館簽署的日華台北和約時，日本仍堅持蔣幫搶佔的是福爾摩莎(Formosa)，不是所謂的台灣」，這些所謂的文史大師，若不是華奴化後自以為高級，則在1987年解嚴之後，就不應該再附和支那盜匪謊稱福爾摩莎(琶侃)Paccan是所謂台灣。 蔣幫中國盜匪知道，對支那人而言，所謂「台灣」二字，代表的是搶奪來之福爾摩莎(Formosa，琶侃，Paccan)部分土地，就把所覬覦搶佔的整體福爾摩莎(琶侃，Paccan)國度，统稱為所謂的「台灣」，以宣示蔣幫中國盜匪已霸佔了清國横行未遂的福爾摩莎，並藉所謂的「台灣人」以進一步羞辱尚未支那化的福爾摩莎人，更是陰謀讓這世界(尤其福爾摩莎人)永遠忘了福爾摩莎(琶侃，Paccan)的存在。這些華奴化的所謂文史大師和政客，卻繼續附和支那盜匪落實福爾摩莎(琶侃，Paccan)是所謂台灣的惡毐謊言。繼而造成多數福爾摩莎(Paccan)人被洗腦成華奴、也才使得今日福爾摩莎(琶侃，Paccan)被中國盜匪霸凌而無法有效反擊。這些華奴士紳真是罪大惡極！ 110年3月28日 甲○○、張炎憲、陳儀深、薛化元、戴宝村、許雪姬等，替中國盜匪以所謂的台灣污衊琶侃(福爾摩莎）。就是它們這些所謂的台灣士紳把琶侃(福爾摩莎)害慘了。 110年3月28日 獨派？那是華毒。支那人的所謂台灣、台灣人，一直是為了霸凌福爾摩莎(琶侃，Paccan);羞辱福爾摩莎人(琶侃人，Paccanians)所創造的污名，也一直都是支那盜匪覬覦福爾摩莎(琶促，Paccan)、肆虐福爾摩莎(琶侃，Paccan)、蹂躪福爾摩莎(琶侃，Paccan)的唯一藉口。這些所謂的文史大師，既然明知「我們國家本名Paccan(琶侃），16世紀末葡萄牙人、荷蘭人、西班牙人開始稱Paccan(琶侃)為Formosa(福爾摩莎，美麗，優雅之意）。此後世界各國都稱我國是Formosa(福爾摩莎）。日本佔據琶侃也是稱福爾摩莎(Formosa)，當時日本所調的台灣，是指接受清國割讓的部分福爾摩莎土地(僅不到福爾摩莎(琶侃，Paccan)土地的1/2而已）。蔣幫中國盜匪知道，對支那人而言，所謂「台灣」二字，代表的是搶奪來之福爾摩莎(Formosa，琶侃，Paccan)部分土地，就把所覬覦搶佔的整體福爾摩莎(琶侃，Paccan)國度，統稱為所謂的「台灣」，以宣示蔣幫中國盜匪已霸佔了清國横行未遂的福爾摩莎，並藉所謂的「台灣人」以進一步羞辱尚未支那化的福爾摩莎人，更是陰謀讓這世界(尤其福爾摩莎人)永遠忘了福爾摩莎(琶侃，Paccan)的存在。這些所謂的文史大師，若不是華奴化後自以為高級，則在1987年解嚴之後，就不應該再附和支那盗匪謊稱福爾摩莎(琶侃，Paccan)是所謂台灣。 110年3月29日 2020年8月25日，甲○○大教授又用中國厚黑學的「烏龍旋桌」手法，說：「我要追求的是台灣共和國，不是埔農自編的「琶侃國」。Paccan一般學者多譯為「北港」。我們知道Paccan曾經是台灣的舊稱，卻被埔農神格化成為他到處吹噓的「琶侃國」。我的好友家博(Bruce Jacob)也從來沒有這樣用過。」 埔農回答： 你甲○○大教授身為所謂的文史大師、大教授，不敢回答以上埔農問你的「什麼是史實真相的台灣？」、「到底琶侃(Paccan)不能涵蓋你甲○○大教授所認為之何時的哪一個全台灣?」現在竟然又敢來叫囂什麼「我要追求的是台灣共和國，不是埔農自編的琶侃國」？這種華奴說法，你在2017年6月24日，就在自由時報專欄大言過：「『台灣建國的國號應該保留中華二字，也不致影響台灣獨立自主。』、『應該以中華台灣共和國或中華台灣民主國為台灣之國名。』」還說：「『你中有我，我中有你』」自鳴得意。你這是再次令埔農傻眼又噁心。 福爾摩莎(琶侃)，是一個被長期侵略、蹂躪的國家；所謂的台灣，是唐山人指稱1895年以前曾被清國逐年蹂躪過的部分福爾摩莎(琶侃)土地；所謂台灣人，是歷經唐山厚黑盜匪兩次精神與文化種族清洗的福爾摩莎人(Formosans;琶侃人，Paccanians)。1945年以前的所謂台灣人並沒有唐山人後裔，所謂的台灣人並非所謂的漢人或華人，更不是所謂的中國人(埔農已列舉過無數的史實證據）。多數所謂的台灣人會誤以為自己可能是唐山人後裔，完全是受「中國盜匪集團以狂妄之妒恨心態偽造的洗腦文書」以及「你們這批所謂台灣士紳認盜作祖後虛構的小說」所迷惑。你們所謂的台灣文史大師，為何必須死皮賴臉的非要沾上「中華」二字不可？ 埔農曾多次在報紙上以大版面懸賞1百萬元，請台灣聞達士紳(尤其是你們所謂的文史大師)出來反駁埔農所指出的史實證據，並沒有人敢吭一聲。一些好意提出心中疑惑者，埔農也都已多次證明，是受你們這批所謂台灣文史大師的中國式偽造文書所迷惑，才產生之錯誤認知。 事實上，沉迷於中國式之假漢人、假支那人虛妄思維之所謂台灣的政客、聞達人士(尤其所謂的台灣文史大師），自己盲目走向深淵，還拖累所謂台灣這土地和人民，才是將琶侃(福爾摩莎)往中國虎口送的罪魁禍首！因為你們這些所謂的台灣士紳，無論在學校教育或社會教化都掌握了十足影響力，連累多數所謂台灣人至今仍然不瞭解真正所謂台灣的史實、文明和文化，也還在跟著誤以為自己是唐山人移民的後裔、誤以為自己是所謂的華人。這景況，在外國人看來，事實上就是我們所謂的台灣人自己要把國家送給中國，實在令埔農傷心又深感蒙羞，更覺得自己努力不夠而愧對祖先。 既然你們這些所謂的台灣歷史大師膽敢如此誑言妄語。埔農不禁要審問你： (一).你說，你們知道Paccan曾經是台灣的舊稱?你這位所謂的台灣文史大師，又來中國厚黑學的胡說八道了。Paccan是我國在被葡萄牙人、西班牙人、荷蘭人尊稱為福爾摩莎之前的本名，與所謂的台灣無關。埔農昨日才說過，所謂的台灣一詞，是起自1623年才岀現的說法，荷蘭人寫為Tayouan(Daiwan)，是指眵廓(Dorcko，今台南下營)一帶。1628年至1683年，所謂的台灣島(Tayouan Island)是指－鯤鯓(新支那人移工又寫為大員、今台南安平）。後來的所謂台灣，是支那盜匪逐年加入之污名，請現在先講清楚，你李大教授所謂的「台灣」是指何時的哪一個所謂台灣？ 埔農知道，你甲○○大教授華奴化後，認盜作祖自以為高级。所以，你甲○○大教授所謂的「全台灣」，指的是學自今日中國盜匪誑言妄語之所謂台灣。 你甲○○大教授既是所謂的文史大師、大教授，卻幫助中國盜匪以所謂的「台灣」污衊Paccan，難道一點羞恥心都沒有了嗎？ 110年4月8日 真是可惡！埔農所言全部是證據確鑿的事實，任何不同意者皆可來舉證反駁。這些所謂台灣文史大師，在埔農面前自曝爛瘡後，心虛而形穢，不敢繼續面對埔農，竟然又一再利用支那式邪教惡勢力，操弄臉書公司在所謂台灣的部門，以「埔農的舉證說明，涉種族歧視與仇恨言論」為藉口，又刪了埔農3月31日的貼文，還禁止埔農繼續發文7天。埔農所言，全部是證據確鑿的事實，不含任何所謂的仇恨言論或故意貶低他人。只因有人怕真相被揭露，臉書公司就配合封鎖，這才是絕對的仇恨與歧視。 有朋友說，臉書公司東亞總部設在香港，任職者皆中國人，自然會打壓挺琶侃(福爾摩莎)的言論。埔農覺得不是這樣。 因為，3月31日的埔農貼文，主要是在舉證「我國在被稱為福爾摩莎之前是琶侃國」，而這事實，不僅是姜林獅先生那代代相傳的琶侃史實如此記述，荷蘭人、西班牙人、葡萄牙人所留文獻都有記載。而所謂的台灣文史大師，卻因為華奴化而故意扭曲，文中是有提到「枉費」、「臉皮也真的養成如支那人的厚比城牆」、「心理上還充斥著中國式虛妄思維」、「華奴化」、「認盜作祖自以為高級」、「幫助支那盜匪扭曲史實」、「遮羞認盜作祖的不覺可恥」，但這些寫實用語，埔農過去1年來經常使用，並未因為這些寫實用語而遭臉書公司刪、禁埔農發文。幾次被臉書公司删、禁，都不是因為這些用語。每次臉書公司刪、禁埔農發文，都是由於埔農貼文揭露的史實證據，讓所謂台灣文史大師，在自曝爛瘡後更心虛而形穢，臉書公司才配合刪、禁埔農的發文。 例如最近的上次被臉書公司刪、禁，只是因為埔農於2月8日受源利兄之邀，回應自由時報、自由電子報-自由廣場的呂自揚(出版社主編、所謂台灣文史作家)之誤認「琶侃(paccan;福爾摩莎，Formosa)原本無牛」之所謂「台灣何時開始有水牛？」。埔農只是舉證說明『臺灣府志(蔣志，作者蔣毓英是清國入侵所謂台灣的第一任知府)畜之屬明白記載「所謂的台灣山)多野牛，取來教訓，方可耕田」。琶侃(福爾摩莎)水牛化石很常見，在台南左鎮、新竹關西及福爾摩莎西邊海底(所謂澎湖海溝，是颱風來襲被洪水衝下去的)均有發現。這些琶侃(福爾摩莎)水牛化石，從幾十萬年前到數千年前都有。琶侃(福爾摩莎)水牛生活在這土地至少已有百萬年』。所謂的台灣文史大師對埔農的舉證說明，心虛而啞口無言，臉書公司還是配合所謂的台灣文史大師，以所謂同樣的所謂「仇恨言論」為理由，删、禁埔農的發文。 所以，事實是，在所謂台灣文史大師們建構成的支那式邪教惡勢力影響下，支那盜匪與所謂的台灣華奴羞辱蹂躪福爾摩莎(Paccan)，已成為公認必須接受的常態;而福爾摩莎(Paccan)人舉出事實證據反駁，就被認為是種族歧視與仇恨言論。 支那式惡毒邪教下的所謂台灣文史大師，其陰狠手段是不會罷休的，埔農可以再寫多久就寫多久吧！ 可笑的是，這文章本是埔農寫好，要給地檢署「所謂妨害甲○○名譽」案檢察官，地檢署檢察官為了掩護甲○○而拒絕看，埔農就先精簡後後放在臉書讓大家瞧一瞧。但是上了法庭，埔農還是會遞上去的。屆時仍然會留下記錄，甚至公諸於大眾。難道此等支那式邪教門徒真的以為，經檢察官拒絕，再利用臉書公司封鎖埔農，就能消滅這些事實嗎？ 其實，2021年3月中旬起，埔農電話就被監聽或被竊聽，監聽或竊聽電話的方式應採用並聯，但裝置者因輕率而接成串聯，很容易就讓埔農發現(主事者3小時後發覺，才加以改用並聯)。要來的就來，埔農何所懼？埔農就盡力而為了！ 埔農只盼望多數琶侃人(福爾摩莎人，所謂的台灣人)能盡快從瞭解福爾摩莎(琶侃)的史實、文化、文明做起。重新認識自己、明白自我，就容易清醒。進而從華奴枷鎖中解脫出來，琶侃(福爾摩莎，華奴化所謂台灣士紳口中之所謂台灣)的將來才有希望。 埔農現在就把3月31日之貼文，重貼於後(以後隨便他們要怎麼處理)： (五)你的好友家博(Bruce Jacob)從來沒有這樣用過「琶侃國」？ 家博(Bruce Jacob)是澳洲人，當然沒做過所謂漢字(其實是秦國字)的音譯！ 埔農早說過，因無人有適當譯字，埔農就暫且寫為「琶侃」，留待多數清明福爾摩莎(Paccan)人做更好的說法。這不是埔農敢大膽僭越。 家博(Bruce Jacob)早就多次強調，所謂的台灣不是Formosa(Paccan)。2017年4月19日在GTI(Global Taiwan Institute)(全球台灣研究中心)所發表的演講《Reframing Taiwan’s History，Implications for the Present》)再說過一次。你還敢說家博（Bruce Jacob)是你好友？真是枉費。 Gerrit van der Wees(韋傑理，台灣公報創辦人；台灣女婿，夫人陳美津。他是前荷蘭外交官、華盛頓大學國際特赦組織校園分會創會會長，長年關心所謂的台灣)，於2017年4月19日在GTI(Global Taiwan Institute)(全球台灣研究中心），對J.Bruce Jacobs(家博)上述演講《Reframing Taiwan’s History，Implications for the Present》所發表的評論–現今被誤導的所謂台灣這國家，在被葡萄牙人讚美其國人為美麗優雅(Formosa)、稱其主要大島為美麗優雅人住的島(llha Formosa)之前，本名Pakan或Pakande(Paccan的另種寫法)。 雖然J.Bruce Jacobs(家博)及Gerrit van derWees(韋傑理)他們二人對於1683年之後的所謂台灣，大部分仍是認識不清，但那是遭受你們這些華奴化的所謂台灣文史大師誤導所致。以一位外國人而言，Gerrit van der Wees對於1683年以前的琶侃(Paccan，福爾摩莎)之瞭解，已經是難能可貴了。再看看當前你們這些所謂台灣的文史大師，不禁令人感嘆，你們在學習支那厚黑學後認盜作祖，臉皮也真的養成如支那人的厚比城牆。 (六).你們這些所謂的台灣歷史大師，既然知道我們國家本名Paccan，那你們為何從來不提我們國家原是Paccan，還替支那盜匪掩蓋Paccan的史實真相，欺騙國人？甚至於替支那盜匪竄改Paccan(琶侃)、Formosa(福爾摩莎)為所謂的台灣(Taiwan)？這不但無恥，且是背叛自己的國家，這是罪大惡極。你們出賣靈魂給魔鬼，企圖把國家送給盜匪，同時還污衊自己的祖先，這種言行就是禽獸不如！ 你們所謂的台灣文史大師，學習支那厚黑學，認賊作爸、認土匪作祖公自以為高級，華奴化後竟然幫助支那盜匪抹煞福爾摩莎(Paccan)，使得眾多福爾摩莎人(Paccanians)誤以為所謂的臺灣人是所謂漢人或華人的後裔，不少人心理上還充斥著中國式虛妄思維。這是導致今日所謂台灣人國家認同模糊且混亂的主要來源，也才造成今日福爾摩莎(Paccan)國家處境的危殆！ 你們所謂的台灣文史大師，更不可能不瞭解所謂台灣這語詞的由來和隨後的意思，以及所謂之台灣逐年侵蝕福爾摩莎(琶侃)部分土地和人口的過程。你們華奴化的所謂台灣文史大師，是在蔣幫支那盜匪的中華冥國體制內取得名位，以假漢人、假華人姿態沾沾自喜已成癮。既然認盜作祖自以為高級，就利用所謂的學者、專家之名位，幫助支那盜匪扭曲史實，以遮羞認盜作祖的不覺可恥。 再說，哪來的移民？請看前面所舉證的清國與日本逐年記錄之的所謂台灣人口，不必說嚴刑峻罰的渡海禁令以及渡台禁令了，請問哪來的移民？ 請看1847年北路理番同知史密上書清廷說的全台無地非番，一府數縣皆自生番獻納而來、1886年劉銘傳任職台灣巡撫上書清廷〈劉銘傳清賦的12項建議〉說的蓋台地雖歸入清朝版圖，而與內地聲氣隔絕，以及1895年清國移交日本全部熟番漢化民土著的所謂台灣人口戶籍。 以上才是有仔細讀書之人的常識！你們所謂的台灣文史大師，卻把支那盜匪的厚黑學胡說八道，奉承為所謂的文化人類學常識，真是福爾摩莎(Paccan)之恥！到底是誰在違背文化人類學常識？ 【明日再續】 110年4月9日 這些問題，埔農已回答你甲○○大教授多次，還寫成了《原台灣人身份認知辨悟》及《台灣人被洗腦後的迷惑與解惑》二本書出版，你竟然到現在還一直用同樣的支那厚黑學手法不停叫囂。細節埔農不想浪費生命再為你重複，你若堅持假裝失憶，可上網查《舉證辨正被惡意扭曲的所謂台灣歷史》- 3.；4.；40.；56.；58.；62.；63.；64.；65.；66. 網址：  https:// t.ly/y18K。你甲○○大教授如果真有膽，就逐條來挑戰埔農。你每反駁一則成功，埔農照樣每則頒發1萬元新台幣獎金。每一則反駁失敗，你就再道歉一次就好。 你們認賊作爸認土匪作祖公，汙衊自己祖先的靈性智慧文明，罪大惡極！你們配合支那盜匪，以所謂台灣的污名，把琶侃(Paccan，福爾摩莎)置於所謂中國的虎口，這種出賣自己族群與國家的言行，更是禽獸不如！ 所謂的「唐山祖」，「開台祖」。都是你們這些因學習支那厚黑學，華奴化後自以為高級的所謂台灣士紳所虛構出來的(埔農早已舉證駁斥多次)。現在竟然拿這些你們自己的齷齪來到處塗抹，誑說是「認盜作祖」的證據。這是支那厚黑學的無恥與狡黠！ (甲○○大教授不敢回答以上審問，卻又轉移話題，試圖用另一扭曲說詞來遮羞) 甲○○大教授又說：「那些統派中國人罵我這個台獨份子數典忘祖；自創「琶侃國」的人也罵我這個台獨份子數典忘祖。有夠荒唐！」 埔農回答： 這哪裡荒唐？這是你們華奴化所謂台灣文史大師自作孽的自食惡果！ 支那人的所謂台灣、台灣人，一直是為了霸凌福爾摩莎(琶侃，Paccan)；羞辱福爾摩莎人(琶侃人，Paccanians)所創造的污名，也一直都是支那盜匪覬覦福爾摩莎(琶侃，Paccan)、肆虐福爾摩莎(琶侃，Paccan)、蹂躪福爾摩莎(琶侃，Paccan)的唯一藉口。 你們這些所謂的文史大師，既然明知「我們國家本名Paccan(琶侃)，16世紀末葡萄牙人、荷蘭人、西班牙人才開始稱Paccan(琶侃)為Formosa(福爾摩莎，美麗、優雅之意)。此後世界各國都稱我國是Formosa(福爾摩莎)。日本佔據琶侃也是稱福爾摩莎(Formosa)，當時日本所謂的台灣，也是指接受清國轉讓其在福爾摩莎肆虐的部分土地(僅不到福爾摩莎〈琶侃，Paccan〉土地的1/2)。是蔣幫中國盜匪為了杜撰佔據福爾摩莎的謊言藉口，在美國為了圍堵共產主義私心的掩護下，蔣介石指示蔣廷黻，於1950年8月31日在聯合國安理會上，謊稱「福爾摩莎(琶侃，Formosa)自古就是由支那人稱為『台灣』」，要求國際上採用Taiwan取代Formosa(琶侃，福爾摩莎)，世界各國被誤導，才逐漸使用蔣幫中國盜匪偽造的所謂Taiwan(台灣)稱我們琶侃(Paccan)這國度。然而，即使到了1952年4月28日，在所謂台北賓館簽署的日華台北和約時，日本仍堅持蔣幫搶佔的是福爾摩莎(Formosa)，不是所謂的台灣」，你們這些所謂的文史大師，若不是華奴化後自以為高級，則在1987年解嚴之後，就不應該再附和支那盜匪謊稱福爾摩莎(琶侃，Paccan)是所謂台灣。 蔣幫中國盜匪知道，對支那人而言，所謂「台灣」二字，代表的是搶奪來之福爾摩莎(Formosa，琶侃，Paccan)部分土地，就把所覬覦搶佔的整體福爾摩莎(琶侃，Paccan)國度，統稱為所謂的「台灣」，以宣示蔣幫中國盜匪已霸佔了清國橫行未遂的福爾摩莎，並藉所謂的「台灣人」以進一步羞辱尚未支那化的福爾摩莎人，更是陰謀讓這世界(尤其福爾摩莎人)永遠忘了福爾摩莎(琶侃，Paccan)的存在。你們這些華奴化的所謂文史大師和政客，卻繼續附和支那盜匪落實福爾摩莎(琶侃，Paccan)是所謂台灣的惡毒謊言。繼而造成多數福爾摩莎(Paccan)人被洗腦成華奴，也才使得今日福爾摩莎(琶侃，Paccan)被中國盜匪霸凌而無法有效反擊。你們這些華奴士紳真是罪大惡極！ 講獨立有叛離的意思，住民自決也意謂寄人籬下後的主張，徒然給予敵人霸凌、侵略的藉口。就是因為這樣，福爾摩莎(琶侃，Paccan)復國之路才滿路荊棘。更何況，福爾摩莎(琶侃，Paccan)這國家被侵略、被蹂躪近400年，卻被你們這些華奴化的所謂文史大師和政客稱為認盜作祖後的所謂台灣。但事實上，人體基因鑑定和史實文獻都早已證實，不論山地或平地的福爾摩莎人(Formosans，Paccanians，琶侃人)，都和唐山人(支那人或所謂的華人、中國人)一點關係也沒有。今日福爾摩莎(琶侃，Paccan)必須復國，天經地義，無可置疑。 你們這些華奴化的所謂台灣文史大師，既然認盜作祖自以為高級，卻又說要判離這盜匪而獨立，勉強當你們祖宗的支那盜匪，當然要羞辱你們這些所謂台獨份子的華奴是數典忘祖。你們這些華奴認賊作爸、認土匪做祖公自以為高級，甚至鄙視自己祖先的智慧文明，還污衊福爾摩莎(琶侃，Paccan)為所謂的台灣。替支那盜匪製造吞吃福爾摩莎(琶侃，Paccan)的藉口。就是因為有你們這些所謂台灣士紳(尤其所謂的台灣文史大師和政客)的華奴，在誑言所謂的「台獨」，才會有中國盜匪在叫囂所謂的「統一」。福爾摩莎人(琶侃人，Paccanians)罵你們數典忘祖，算是太善良了，事實上真是禽獸不如！ (明日再續) 110年4月10日 你們這些所謂的台灣文史大師，學習支那厚黑學，華奴化後認賊作爸、認土匪作祖公自以為高級。為了虛妄的名、利、位，寧願走入地獄，不自己去，卻執意拖全體福爾摩莎人(琶侃人，Paccanians)下水，不是愚蠢的罪大惡極是甚麼！ 你們所謂的台灣文史大師，協助蔣幫中國盜匪，利用學校教育，以及戲劇、小說等社會教化，把所謂的台灣人華奴化，導致咱把祖先遺忘。為了認盜作祖，甚至於不惜污衊祖先的靈性智慧文明。各種史實證據都已被攤開的今日，還在否認琶侃國(琶侃，Paccan)的曾經存在，這不僅是罪大惡極，更是禽獸不如！「琶侃國」不僅是姜林獅先生那代代相傳的史實如此記述，400年前的葡萄牙人、西班牙人、荷蘭人都有記載，你李大教授竟然大膽說是誰自編！你還敢說家博（BruceJacob)是你好友？家博（BruceJacob)早就多次強調，被稱為Formosa之前，這個國家是Paccan！ 所謂的台灣士紳，尤其華奴化的所謂台灣文史大師與政客，說甚麼台獨？你們這所謂的台獨是華毒！華毒的台獨否認福爾摩莎(琶侃，Paccan)，等於是把福爾摩莎(琶侃，Paccan)往所謂中國(支那)的虎口送。琶侃人(Paccanians；福爾摩莎人，Formosans)自稱所謂的臺灣、臺灣人、華人，不但是自取其辱，更是自己找死！ 而多數福爾摩莎人(琶侃人，Paccanians)之所以會誤以為自己是所謂的臺灣人甚至是華人，不正是你們這些華奴化自以為高級的所謂台灣文史大師和政客所造的孽？可惡至極！ 琶侃人(Paccanians，福爾摩莎人，Formosans)自稱臺灣、臺灣人，意謂自己放棄追回被盜贓物的所有權，更是自甘為奴，也是替支那人擁有贓物的法理謊言作偽證。那福爾摩莎(琶侃，Paccan)還有救嗎？ 現在有一批理性清明的智慧福爾摩莎人(琶侃人，Paccanians)在一起努力，盡力要把福爾摩莎(琶侃，Paccan)的史實以及智慧文明之真相傳播出去。所遭遇的最大困難和阻力，就是來自你們這些華奴化後，認盜作祖自以為高級的所謂台灣文史大師與政客。 以福爾摩莎人(琶侃人，Paccanians)的靈性智慧，要不是你們這些華奴化學習支那厚黑學，認盜作祖自以為高級的所謂台灣士紳，附和支那盜匪之搖旗吶喊，蔣幫支那盜匪集團要全面把慧福爾摩莎人(琶侃人，Paccanians)華奴化是不容易成功的。因為一般人對敵人會存戒心，對親友則沒。侵略的盜匪，要騙福爾摩莎人(琶侃人，Paccanians)開門揖盜並不容易。自甘作為入侵盜匪走狗的親友，偽稱「愛所謂的台灣、有所謂的台灣意識」，則容易讓福爾摩莎人(Paccanians)落入陷阱，要騙取福爾摩莎人(琶侃人，Paccanians)開門就很輕易。清國據台能順利把平地福爾摩莎人(琶侃人，Paccanians)唐山化，1945年的蔣幫盜匪能順利奪取福爾摩莎(琶侃，Paccan)，隨後再二次奴化洗腦福爾摩莎人(琶侃人，Paccanians)，就都是這種情況。這是今天不少所謂台灣人誤以為自己是唐山人、漢人或華人後裔，不少人心理上還充斥著中國式虛妄思維的原由，更是導致今日所謂台灣人國家認同模糊且混亂的主要來源。華奴化的所謂台灣士紳，是造成今日福爾摩莎國家處境危殆的禍首！你們這些華奴真是罪大惡極！若福爾摩莎(琶侃，Paccan)的靈魂與靈性智慧因而滅絕，那你們這些華奴化的所謂台灣文史大師，更是罪無可赦！ (甲○○大教授不敢回答) (明日再續) 110年4月11日 既然埔農已重複對甲○○大教授耐心地好言相勸3次，甲○○大教授也連續承認埔農所呈上的史實真相之證據「非常具體，很有說服力」，並表示「埔農愛深責切，深深感謝」、「很佩服」、「為了謹慎小心，決定少寫文章思過」，卻還有臉再重複相同自欺欺人。 俗話說，事不過三，甲○○過三之後，這次又是當華奴化之所謂台灣文史大師的前鋒打手，自然必須接受迎頭棒喝。於是，埔農不再客氣，只好直接舉證說明甲○○的「認盜作祖」、「華奴化」、「無恥」、「與中國盜匪聯手偽造所謂台灣的歷史」、「學習中國厚黑學、偽裝成假漢人假華人自以為高級」、「污衊祖先」、「賣國求虛榮」等言行，期望甲○○能因而驚醒。 甲○○自恃有支那式邪教勢力在撐腰，認為所謂台灣的司法，不但奈何不了他，更是必定靠他那邊站。於是，甲○○在埔農面前終於心虛而形穢時，所謂圖窮匕見，就肆無忌憚意圖操弄所謂台灣的司法輾壓埔農。甲○○大教授因華奴化而呆奴化至以自揭爛瘡的方式，先是到地檢署告埔農刑事案的所謂「妨害名譽」(應該又是受其他所謂台灣文史大師的鼓動) 也許甲○○所聘請的魏千峰律師知道，埔農掌握有確鑿的事證，刑事案的所謂「妨害名譽」勝算不大，而且一旦公開，勢將醜態畢露，就搶先改用「侵權行為損害賠償」的民事訴訟告埔農，開口索取100萬。果然，得意的慾求名利者必更加貪婪！ 甲○○先一再認錯並誓言悔改，卻又再三故態復萌，繼續以中國厚黑學的誑言妄語，拿杜撰之族譜出賣自己的靈魂；以偽造歷史汙衊自己祖先的智慧文明、陷自己國家於被敵人侵吞的危殆。甲○○的言行，不是其個人的沉淪而已，更是通敵滅祖的惡行。這是琶侃(福爾摩莎)之恥！要錢是嗎？埔農曾多次在自由時報上以大版面懸賞1百萬元，請台灣聞達士紳(尤其是你們所謂的文史大師)出來反駁埔農所指出的史實證據，並沒有人敢吭一聲。甲○○想要錢，若真有自信，那時候不是就可以領好幾個100萬元了嗎？ 身為靈性琶侃(福爾摩莎)人，為了琶侃(福爾摩莎)這土地與靈魂的存續，埔農雖殘、疾纏身，必定與替支那式華奴邪教出頭的甲○○戰到用盡最後一口氣。只要埔農還有一口氣在，自願當華奴化所謂台灣文史大師打手的甲○○，別想輕易得逞！希望甲○○自己能承受得了才好！ 不論是企圖蹂躪埔農的所謂「妨害名譽」刑事案，或是要錢的所謂「侵權行為損害賠償」民事訴訟，要來的就來吧！埔農一個琶侃(福爾摩莎)靈性尚存的村夫，何所懼？埔農本就常因自責無能而愧對琶侃(福爾摩莎)祖先，任何來自出賣琶侃(福爾摩莎)勢力的磨難，埔農甘心承受，或許還可減輕一點身為一個琶侃人卻力有未逮的自責與慚愧。更何況，這又是另一條揭露琶侃(福爾摩莎)及所謂台灣史實真相的途徑！ 瞭解以上埔農與甲○○大教授10多年一來一往過程的事實，就可以瞭解，事實上是甲○○等這些所謂的台灣文史大師、大教授在「妨害所有琶侃(福爾摩莎)人的名譽」、在「侵害琶侃(福爾摩莎)的權益」，更是十足的背叛琶侃(福爾摩莎)。至於埔農所言，都是先舉出無可辯駁的事實證據，再據以駁斥。而甲○○等這些所謂的台灣文史大師、大教授，在自知理虧又語塞的情形下，卻急轉彎胡扯另一個支那式陰狠洗腦的謊言，繼續咆哮，持續污衊、羞辱、出賣琶侃(福爾摩莎)，這完全是中國厚黑學的狡詐手法。埔農忍無可忍，只好直言指責。埔農之所有指責，都是陳述甲○○等這些所謂台灣文史大師、大教授之言行的事實。這是甲○○等這些所謂台灣文史大師的自曝爛瘡！埔農何曾以不實言論妨害過哪一位所謂台灣文史大師、大教授的名譽了？又何時侵害過哪一位所謂台灣文史大師、大教授的既得利益了？ (明日再續) 110年4月11日 Casey Wang 甲○○大教授2020年8月底來埔農臉書叫囂幾聲，被埔農詳細舉證駁斥後，就不敢再來嗆聲了。只好躲在他的同溫層，繼續以華奴心態自以為高級。這種人心虛形穢，現在正利用所謂台灣的司法，向埔農要錢哩！埔農叫他去樹仔腳等吧！ 110年4月11日 而多數福爾摩莎人(琶侃人，Paccanians)之所以會誤以為自己是所謂的臺灣人甚至是華人，不正是你們這些華奴化自以為高級的所謂台灣文史大師和政客所造的孽？可惡至極！ 琶侃人(Paccanians，福爾摩莎人，Formosans)自稱臺灣、臺灣人，意謂自己放棄追回被盜贓物的所有權，更是自甘為奴，也是替支那人擁有贓物的法理謊言作偽證。那福爾摩莎(琶侃，Paccan)還有救嗎？ 現在有一批理性清明的智慧福爾摩莎人(琶侃人，Paccanians)在一起努力，盡力要把福爾摩莎(琶侃，Paccan)的史實以及智慧文明之真相傳播出去。所遭遇的最大困難和阻力，就是來自你們這些華奴化後，認盜作祖自以為高級的所謂台灣文史大師與政客。 以福爾摩莎人(琶侃人，Paccanians)的靈性智慧，要不是你們這些華奴化學習支那厚黑學，認盜作祖自以為高級的所謂台灣士紳，附和支那盜匪之搖旗吶喊，蔣幫支那盜匪集團要全面把慧福爾摩莎人(琶侃人，Paccanians)華奴化是不容易成功的。因為一般人對敵人會存戒心，對親友則沒。侵略的盜匪，要騙福爾摩莎人(琶侃人，Paccanians)開門揖盜並不容易。自甘作為入侵盜匪走狗的親友，偽稱「愛所謂的台灣、有所謂的台灣意識」，則容易讓福爾摩莎人(Paccanians)落入陷阱，要騙取福爾摩莎人(琶侃人，Paccanians)開門就很輕易。清國據台能順利把平地福爾摩莎人(琶侃人，Paccanians)唐山化，1945年的蔣幫盜匪能順利奪取福爾摩莎(琶侃，Paccan)，隨後再二次奴化洗腦福爾摩莎人(琶侃人，Paccanians)，就都是這種情況。這是今天不少所謂台灣人誤以為自己是唐山人、漢人或華人後裔，不少人心理上還充斥著中國式虛妄思維的原由，更是導致今日所謂台灣人國家認同模糊且混亂的主要來源。華奴化的所謂台灣士紳，是造成今日福爾摩莎國家處境危殆的禍首！你們這些華奴真是罪大惡極！若福爾摩莎(琶侃，Paccan)的靈魂與靈性智慧因而滅絕，那你們這些華奴化的所謂台灣文史大師，更是罪無可赦！ (甲○○大教授不敢回答) (明日再續) 110年4月11日 王美茵 您說的對，謝謝您。但是，所謂台灣的所謂教育部、所謂中小學教材課綱之變造者與出版社，都是華奴化之所謂台灣文史大師所把持。而甲○○這次又是當華奴化之所謂台灣文史大師的前鋒打手，自然必須接受當頭棒喝。 110年4月12日 瞭解以上的事實經過與證據，現在就可以扼要回答甲○○大教授的所謂「妨害名譽」以及所謂的「侵權行為」了： 俗話說，事不過三。甲○○過三之後，這次又是自願跑來當支那式華奴邪教的前鋒打手，趁埔農休養時來對埔農叫囂、攻擊。面對埔農的持續舉證糾謬，甲○○一直無法否認，也不敢繼續強辯，只會一再轉移至另一個胡說八道。於是，2020年8月下旬，埔農不再客氣，一面再詳細列舉證據，一面依照事實說明甲○○的此等言行，是「認盜作祖」、「華奴化」、「與中國盜匪聯手偽造所謂台灣的歷史」、「污衊祖先」、「賣國求虛榮，而一連串背叛的惡毒言行，真是「無恥」且「禽獸不如。 其實，甲○○大教授「認盜作祖」、「華奴化」、「與中國盜匪聯手偽造所謂台灣的歷史」、「污衊祖先」、「賣國求虛榮」、「無恥」且「禽獸不如」等言行是相互牽連的： 1.甲○○「認盜作祖」： 甲○○大教授幾次說出「我個人的祖先五代前確實從福建移民而來」的謊言，埔農每次都舉出歷史證據、基因檢測、現在還有的戶籍記載，證明他甲○○完完全全是琶侃(福爾摩莎)人，不可能有任何唐山人(清國人或所謂的漢人、華人)血緣。甲○○每次都不敢再強辯，卻仍大放其偽裝所謂華人自以為高級的譎詐之詞。即使在林媽利醫師已證明「甲○○的母系、父系血緣，完全沒有所謂漢人的基因」之後，甲○○僅以「我很高興有西拉雅族血統」來遮羞，仍不肯承認自己是完全的琶侃(福爾摩莎)原住民。如果你甲○○是正常人，在知道自己完全沒有任何的所謂漢人基因時，說的應該是「我甲○○很高興與所謂的漢人、華人沒有任何關係」，而不是「我甲○○很高興有西拉雅族血統」。顯然你甲○○對於「自己完全沒有所謂的漢人基因」很不甘心，就圖謀用「有西拉雅族血統」來遮掩自己「完全沒有所謂的漢人基因」之事實。這完全是所謂中國厚黑學「用轉移說詞以遮掩事實」的狡詐手法。而且，你甲○○還是一再重複那早已多次被埔農證明是虛妄幻想的謊言，誑言自己是唐山人(或所謂華人)的子孫，也一直以支那厚黑學的偽造歷史污衊琶侃(福爾摩莎)的智慧文明。這不是「認盜作祖」嗎？ 你甲○○雖然不敢再說多數的所謂台灣人是唐山人後裔，但改口說的卻是，所謂的台灣人仍不少是具有唐山人血緣。甲○○轉個彎繼續當自以為高級的假漢人華奴，其實主要還是在為自己及其他所謂台灣文史大師的「華奴化自以為高級」辯護。你還知道什麼是羞恥嗎？ (明日再續) 110年4月13日 2.甲○○「華奴化」： 甲○○明明已知道自己及所有山地與平地的所謂台灣人完全是琶侃(福爾摩莎)原住民，卻只勉強說是帶有所謂的南島語族人基因。甲○○仍不肯承認是完完全全的琶侃人(福爾摩莎人)，也以「帶有南島語族人基因」企圖遮掩自己是「琶侃人(福爾摩莎人)」的事實。甲○○更還持續「認盜作祖」自以為高級，協助中國盜匪，利用學校教育，以及戲劇、媒體、小說等社會教化，污衊琶侃(福爾摩莎)的靈性智慧文明與史實，執意替中國盜匪把琶侃(福爾摩莎)人洗腦成所謂華人的所謂台灣人，導致多數琶侃(福爾摩莎)人把祖先遺忘，陷自己國家於危殆。這全然是『學習中國厚黑學』後，「裝成假漢人、假華人自以為高級」的「華奴」心態在作祟。這若不是「華奴化」，那是甚麼？不然，那就請更高明的所謂學者，來做更高明的解釋！ 3.甲○○「與中國盜匪聯手偽造所謂台灣的歷史」： 甲○○是大學、研究所的大教授，教的卻全部是中國盜匪的偽造文書。埔農多次為甲○○舉證琶侃(福爾摩莎)的史實真相，甲○○都承認證據確鑿，甲○○回到課堂上，卻還是在替中國盜匪的偽造文書背書。更糟糕的是，甲○○等這些華奴化的所謂台灣文史大師，再依中國盜匪的偽造文書，憑其幻想，持續杜撰更多陰狠虛構的華奴化所謂歷史小說，當成教材，幫助中國盜匪進一步把琶侃(福爾摩莎)人釘死成所謂台灣人的華奴。 在1987年解除戒嚴以前，這些所謂的台灣文史大師，是蔣幫中國集團的幫兇。在解除戒嚴以後，甲○○等這些所謂的台灣文史大師，則全然是對自己國人施行華奴化洗腦教育的元兇。 4.甲○○「污衊祖先」： 甲○○等所謂的台灣文史大師，明知蔣幫盜匪集團於1950年代，指派支那老騙子方豪，用中國式厚黑學的妒恨心態，改寫所謂江日昇的《台灣外記》，並杜撰所謂的《東番記》，用以污衊琶侃(福爾摩莎)、貶抑琶侃(福爾摩莎)人的尊嚴。再由郭廷以、李國祁、黃典權為首的支那寫手，據以配合連橫等早期少數所謂台灣士紳認盜作祖自以為高級的虛構小說，用來偽造「把琶侃(福爾摩莎)人洗腦成華奴化」的所謂台灣歷史。甲○○等所謂的台灣文史大師，不但不拆穿支那盜匪的無恥謊言，還不斷加以引用。拿支那盜匪偽造文書的謊言，替支那盜匪侮辱自己的祖先。 甲○○更明知：400年以前，琶侃(Paccan；福爾摩莎，Formosa)是靈性智慧的人間樂園，更是最早懂得馴養水牛，從事水田插秧稻作的文明古國。卻因為認盜作祖自以為高級，竟然配合其他華奴化的所謂台灣士紳，硬把琶侃(Paccan)水牛與水田稻作，說成是由唐山(支那)傳來。 所謂的台灣文史大師認盜作祖，為了化妝其自以為的所謂高級，竟配合支那盜匪，散佈那硬是無中生有之「清國於甲午戰爭戰敗，李鴻章上奏清帝國朝廷奏章」的偽造文書。惡意污衊琶侃(福爾摩莎)說：「(所謂的)台灣，乃蠻荒瘴癘之區、蠻荒之島，鳥不語、花不香、山不清、水不秀，島上化外之民，男無情、女無義，故棄之不足惜！」這種污衊，連所謂中國人的文史學者王鼎鈞、康哲行，都忍不住駁斥說：「這是捏造出來的」；「這些都是謠言」。埔農也早就舉出各所謂中國「清史館」的文件，證明李鴻章並無這種奏章，李鴻章也從未有這類言論；相反的，李鴻章一直都是推崇所謂的台灣、重視所謂的台灣、強烈主張清帝國為了長遠國力，應守住所謂的台灣。所謂的台灣文史大師，不但是視若無睹，竟然還無所不用其極的刻意掩蓋這事實。 甲○○，甚至於配合其他所謂的台灣文史大師，還杜撰「所謂台灣的原住人口(福爾摩莎人，琶侃人)僅懂粗耕，不會種植水稻；水牛和種水稻是荷蘭人經由唐山人引進所謂的台灣。原住平埔族是漢化才有水牛與水田稻作」這令人吐血的陰狠顛倒是非。 這就是甲○○等所謂台灣歷史大師「認盜作祖、污衊祖先自以為高級」的事實。 (明日再續) 110年4月14日 5.甲○○「賣國求虛榮」： 甲○○身為所謂的台灣歷史大師、大教授，明知：清帝國侵略時期，唐山人滿官在琶侃(福爾摩莎)逐年侵略地的所謂台灣，以不同的漳、泉、粵唐山語路線，設置社學、強冠所謂漢姓、強取所謂漠名，又施行廟學，植入各種各樣的邪教式支那迷信。唐山人滿官稱被不同語系強制唐山化的所謂熟番漢化民為漳語人、泉語人、粵語人，簡稱漳人、泉人、粵人，平地福爾摩莎人(琶侃人，被所謂的台灣士紳配合支那盜匪污衊為所謂的台灣人)在被迫唐山化的過程中，少數學習唐山厚黑學的所謂士紳，認盜作祖自以為高級，巴結唐山人清國滿官，欺壓自己族人，壓霸、剝削自己族人而自鳴得意，即是所謂的台灣士紳。其家族自稱或被稱為熟番漢化民的所謂漳人、泉人、粵人。這等所謂的台灣士紳，就是1886年劉銘傳上奏清國光緒帝《清賦的12項建議》中，所指摘的狡黠之徒大地主。這等所謂的台灣士紳，繼而屈膝恭迎日本侵台(所謂台或台灣，指的是清帝國逐年在福爾摩莎的肆虐地)；後又鑽入中國蔣幫肆虐福爾摩莎(琶侃)的行列。在這等所謂台灣士紳的協助下，蔣介石、蔣經國父子謂全面加深華奴化琶侃(福爾摩莎)人，1950年起，陰狠誘導所謂的台灣人杜撰所謂的祖籍、堂號，開始製作連上唐山(支那)的所謂族譜，短短的27年，端上檯面的新杜撰族譜就有791件。到了1990年，胡說八道的所謂連上支那之偽造族譜，更是已在所謂的台灣滿天亂飛。 甲○○身為所謂的台灣歷史大師、大教授，也名知：不論是嚴謹記錄的史料文件，或是現代人類體質DNA的科學證據，都早已證明，1945年以前的所謂台灣人(曾被清帝國蹂躪過的福爾摩莎人〈琶侃人〉)，絕不可能有唐山人(支那人，或所謂漢人、華人的後裔)。 甲○○身為所謂的台灣歷史大師、大教授，更明知： 我們的國家本名Paccan或Pavkan。 荷蘭人、西班牙人跟著葡萄牙人稱琶侃人(Paccanians)為Formosans，是表示尊敬的意思。 清國的所謂台灣，則是指清國在福爾摩莎設置侵略中樞(台灣府)之官府所在地，後來略稱其在福爾摩莎逐年擴大的佔領區為「台」或台灣。即使到了1895年，所謂的台灣或全台，仍僅不到福爾摩莎(琶侃)的2分之1面積。 所以，所謂的台灣，一直之支那人(所謂中國人)藉口霸凌福爾摩莎(琶侃)所使用的詭辯名詞，真正完全佔據過福爾摩莎或琶侃的是日本國。 甲○○明知，支那人(所謂中國人)的所謂台灣、台灣人，一直是為了霸凌福爾摩莎(Paccan)；羞辱福爾摩莎人(Paccanians)所創造的污名，也一直都是支那盜匪覬覦福爾摩莎(Paccan)、肆虐福爾摩莎(Paccan)、蹂躪福爾摩莎(Paccan)的唯一藉口之謊言。而蔣幫所謂中國人知道，對支那人而言，所謂「台灣」二字，代表的是清帝國搶奪來之福爾摩莎(Formosa，琶侃，Paccan)部分土地(即使到了1895年仍僅不到福爾摩莎(琶侃)的2分之1面積)，就把所覬覦搶佔的整體福爾摩莎(Paccan)國度，統稱為所謂的「台灣」，以宣示蔣幫中國盜匪已霸佔了清帝國橫行未遂的福爾摩莎，並藉所謂的「台灣人」以進一步羞辱尚未支那化的福爾摩莎人，更是陰謀讓這世界(尤其福爾摩莎人)永遠忘了福爾摩莎(Paccan)，甲○○卻附和支那盜匪，陰狠落實福爾摩莎(Paccan)是所謂台灣的惡毒謊言。甲○○等華奴化的所謂台灣文史大師和政客，甚至主動把所謂福爾摩莎(Formosa)的歷史文件全部改成所謂的台灣，幫助中國盜匪澈底消滅福爾摩莎(Formosa，琶侃，Paccan)，以致多數福爾摩莎(琶侃)人誤以為自己是唐山人後裔的所謂台灣人。甲○○等華奴化的所謂台灣文史大師和政客，甚至於協助所謂中國盜匪，把清帝國佔據所謂台灣時記載的所謂「粵語人漢化民熟番」(簡稱粵人)，全部改寫為所謂的「客家話」、「客家人」，幫助中國盜匪深入分化自己福爾摩莎人(琶侃人，Paccanians)。 甲○○身為所謂的台灣歷史大師、大教授，既然知道以上史實，卻配合其他所謂的台灣文史大師，一再睜眼說瞎話，替所謂的中國人掩蓋福爾摩莎(Paccan)的史實真相，欺騙自己國人、對自己國人施行華奴化的洗腦教育。甚至於替支那盜匪竄改Paccan(琶侃)、Formosa(福爾摩莎)為所謂的台灣(Taiwan)；更陰狠把所有原是寫為Formosa(福爾摩莎)的文書改為所謂的台灣(Taiwan)；再附和所謂的中國人，把歷史上支那地區各年代的各個不同國家名稱，竄改為所謂的中國。 這些惡行和罪孽，不但是背叛自己的國家，更是替中國盜匪製造侵略Paccan(琶侃、Formosa、福爾摩莎)的藉口。 (明日再續)